【裁判字號】    97,易,948
【裁判日期】    970806
【裁判案由】    過失傷害
【裁判全文】
臺灣板橋地方法院刑事判決               97年度易字第948號
公  訴  人  臺灣板橋地方法院檢察署檢察官
被      告  丙○○
上列被告因過失傷害案件，經檢察官提起公訴（九十六年度調偵
字第五二六號），本院判決如下：
    主  文
丙○○因過失傷害人，處拘役伍拾日，如易科罰金，以新臺幣壹
仟元折算壹日。
    事  實
一、緣丁○○自民國九十三年九月間起，向戊○○承租其所有位
    於臺北縣永和市○○路四號一、二樓房屋，並將該屋之二樓
    房間交由丙○○所使用，丙○○本應注意維護該住宅之設施
    安全，避免因其住宅之設施管理或維護不當，致生危害於他
    人之身體安全，且依當時情形並無不能注意之情事，竟疏未
    注意原架設於該房屋二樓房間內之網路線，其延伸至屋外部
    分之線路（原本連接至對街之不詳地址）並未安裝牢固，致
    於九十六年六月六日上午八時三十分許，該網路線因故掉落
    ，適有甲○○騎乘車號ＧＫ三－九九五號重型機車行經臺北
    縣永和市○○路六號前，遭上開已脫落之網路線勒住喉嚨，
    並往上割傷嘴部、臉部，致甲○○受有牙齒鬆脫、臉部挫傷
    、頸部挫傷及喉部挫傷、頰黏膜開放性傷口、唇部開放性傷
    口等傷害。
二、案經甲○○訴由臺北縣政府警察局永和分局報請臺灣板橋地
    方法院檢察署檢察官偵查起訴。
    理  由
一、證據能力方面
    按被告以外之人於審判外之言詞或書面陳述，除法律有規定
    者外，不得作為證據；次按被告以外之人於審判外之陳述，
    經當事人於審判程序同意作為證據，法院審酌該言詞陳述或
    書面陳述作成時之情況，認為適當者，亦得為證據。當事人
    、代理人或辯護人於法院調查證據時，知有第一百五十九條
    第一項不得為證據之情形，而未於言詞辯論終結前聲明異議
    者，視為有前項之同意，刑事訴訟法第一百五十九條第一項
    及第一百五十九條之五分別定有明文。本件被告及檢察官於
    審判程序中就下述證據資料屬傳聞證據，且不符刑事訴訟法
    第一百五十九條之一至之四之規定者，均同意作為證據，而
    本院審酌各該證據資料作成時之一切客觀情況，認為適當，
    自均得為證據。
二、訊據被告丙○○矢口否認有過失傷害之犯行，並辯稱：那個
    線路不是伊裝設的，跟伊完全沒有關係，伊租的時候就維持
    原來的樣子，那房間不是伊在使用，那是倉庫云云。經查：
（一）上揭犯罪事實，業據證人即告訴人甲○○於本院審理時具
      結指證述明確，核與證人即同在現場之己○○於偵訊時具
      結證稱：伊當時騎機車在民生路上，突然發現前方甲○○
      附近出現閃光，他唉一聲，他有穩住，沒有摔倒，就路邊
      停車，伊上前看，發現他嘴巴流血，後來伊等發現有網路
      線，因為伊跟甲○○是作水電的，伊等循線去查來源，剛
      好當時有巡邏員警在附近，伊等就請警察去按被告的電鈴
      ，是伊進屋到二樓，確認該網路線是由被告家中二樓拉到
      對街，線是在被告家中角落，有沒有使用伊不知道，伊知
      道那邊有一捲線，該二樓是一般住家等語（見臺灣板橋地
      方法院檢察署九十六年度調偵字第五二六號偵查卷第二十
      三頁至第二十四頁），復於本院審理時證稱：伊當時在他
      後面，看到一個閃光，看到甲○○啊一聲，看到他機車摔
      倒，伊就把機車停在路旁，看到他牙齒都流血，伊尋著電
      線追查，伊沒有權利去查，伊看到巡邏員警，就請警員去
      查，伊尋著路燈爬，爬到二樓，伊確認後，因為沒有公權
      力，不能按人家的電鈴，剛好員警經過就報案，員警按門
      鈴，他有讓伊等進去，伊看到那電線整捲放在書房內，伊
      有說這條電線是被告的，伊有指給他看，他也點頭承認那
      條線是他的，伊有看到房間內有一個小書桌在那邊，另外
      一邊放電線等語（見本院九十七年七月十七日審判筆錄）
      ，且證人即當時處理本案之乙○○○○於本院審理時亦證
      稱：伊到場之後因為下大雨，到現場時被害人告知伊，他
      因為網路線的關係騎車勾到，那時下大雨，他沒有注意到
      ，線順勢往牙齒一勾，同時勾項部，網路線的來源，是另
      一個巡邏員警陪同被害人去找那條線從哪裡牽出來的等語
      （見本院九十七年六月十二日審判筆錄）之情節相符，復
      有現場照片二十幀及租賃契約書影本一份在卷可憑，堪予
      認定。
（二）又被告雖猶執前詞置辯，惟依證人戊○○於偵訊時具結證
      稱：伊將永和市○○路四號二樓房屋租給一位丁○○，已
      經租給她三年多了，租給丁○○之前是空屋，沒有人住，
      伊之前也沒有裝設網路線，該房屋一樓是租給他們做小吃
      生意，二樓才是他們的住家等語（見臺灣板橋地方法院檢
      察署九十六年度調偵字第五二六號偵查卷第十一頁），嗣
      於本院審理時具結證稱：伊租給丁○○快五年，卷內租約
      是第一次伊與丁○○所簽，伊是空屋租給丁○○，伊不知
      道線是何人的，伊沒有住在那裡，九十六年六月六日時，
      房子還是租給丁○○，伊房子在九十三年租給丁○○之前
      有租給其他人，但是伊租給丁○○時，房子是空屋，伊有
      帶她去看，伊帶丁○○去看房子時，房子內及陽台都沒有
      網路線等語（見本院九十七年六月十二日審判筆錄），及
      證人丁○○於本院審理時具結證稱：永和民生路四號一、
      二樓是伊租承，在那裡是伊、伊媽媽、伊弟弟丙○○居住
      使用，伊等住在二樓，一樓是店面，二樓是兩個房間，一
      間是伊與伊媽媽住，一間是丙○○在住，伊家有裝設網路
      ，電腦是放在丙○○的房間等語（見本院九十七年六月十
      二日審判筆錄），而丁○○為被告之胞姊，自無故意陷害
      被告，或使自身陷於偽證罪責之理，由此可見前揭房屋於
      丁○○承租之前，並無任何網路線之架設，嗣後該屋所架
      設之網路線亦係源自於被告丙○○所使用房間無疑。從而
      ，被告丙○○本應注意維護屋內之網路設施，避免該網路
      線脫落交通道路中間，致生危害於他人行車安全，且依其
      智識程度及當時情形客觀上無不能注意之情形，竟疏未注
      意以致肇事，被告之行為顯有過失。又被害人甲○○係因
      上開網路線掉落勒住喉嚨，並往上割傷嘴部、臉部，致受
      有牙齒鬆脫、臉部挫傷、頸部挫傷及喉部挫傷、頰黏膜開
      放性傷口、唇部開放性傷口等傷害，此有財團法人佛教慈
      濟醫院台北分院九十六年六月六日診字第Ａ000000
      00號診斷證明書、九十六年十二月十二日診字第Ａ00
      000000號診斷證明書各一紙暨被害人甲○○受傷照
      片二幀附卷可稽，是被害人甲○○所受上開傷勢，與被告
      丙○○之前述過失行為，具有相當因果關係。綜上所述，
      被告之辯詞均不足採。本案事證明確，被告之犯行洵堪認
      定。
三、核被告丙○○所為，係犯刑法第二百八十四條第一項前段之
    過失傷害罪。爰審酌被告疏未注意維護住宅之網路線路設施
    而造成危險程度，及其素行、智識程度、生活狀況，被害人
    甲○○所受上開傷勢、犯後態度等一切情狀，量處如主文所
    示之刑，並諭知如易科罰金之折算標準，以資懲儆。
據上論斷，應依刑事訴訟法第二百九十九條第一項前段，刑法第
二百八十四條第一項前段、第四十一條第一項前段，刑法施行法
第一條之一，判決如主文。
本案經檢察官藍海凝到庭執行職務。
中    華    民    國    97    年    8     月    6     日
                  刑事第七庭  審判長  法  官  胡堅勤
                                      法  官  李君豪
                                      法  官  吳佳穎
以上正本證明與原本無異
如不服本判決應於送達後10日內敘明上訴理由，向本院提出上訴
狀
                                書記官  梁宜庭
中    華    民    國    97    年    8     月    6     日
附錄本案論罪科刑法條全文：
中華民國刑法第284條
（過失傷害罪）
因過失傷害人者，處6月以下有期徒刑、拘役或5百元以下罰金，
致重傷者，處1年以下有期徒刑、拘役或5百元以下罰金。
從事業務之人，因業務上之過失傷害人者，處1年以下有期徒刑
、拘役或1千元以下罰金，致重傷者，處3年以下有期徒刑、拘役
或2千元以下罰金。


司法院資訊處製作；財團法人民間司法改革基金會備份。
